臺灣桃園地方法院刑事判決　　　　　　　　96年度訴字第35號
公　訴　人　臺灣桃園地方法院檢察署檢察官
被　　　告　甲○○
　　　　　　　　　　（現於臺灣桃園監獄執行中）
上列被告因違反毒品危害防制條例案件，經檢察官提起公訴（95
年度毒偵字第5615號），被告於本院準備程序進行中就被訴事實
為有罪之陳述，經告知簡式審判程序之旨，並聽取當事人之意見
後，本院合議庭裁定由受命法官獨任進行簡式審判程序，茲判決
如下：
    主  文
甲○○施用第一級毒品，累犯，處有期徒刑拾壹月，扣案之海洛
因殘渣袋壹只（殘渣袋重零點貳公克，殘渣袋內海洛因量微無
法稱重）沒收銷燬之。又施用第二級毒品，累犯，處有期徒刑陸
月。應執行有期徒刑壹年肆月，扣案之海洛因殘渣袋壹只（殘渣
袋重零點貳公克，殘渣袋內海洛因量微無法稱重）沒收銷燬之
。
    事  實
一、被告甲○○前於民國90年間，因違反毒品危害防制條例案件
    ，經本院以90年度訴字第1171號刑事判決判處有期徒刑7 月
    、4 月，應執行有期徒刑10月確定；復於91年間因違反毒品
    危害防制條例案件，經本院以91年度訴字第398 號刑事判決
    判處有期徒刑9 月、4 月，應執行有期徒刑11月確定，與前
    案接續執行，於92年7 月11日因縮短刑期假釋出監，所餘期
    間併付保護管束。於假釋期間繼因違反毒品危害防制條例案
    件，經本院以93年度訴字第1088號刑事判決判處有期徒刑7
    月確定；再因竊盜案件，經本院以93年度易字第1015號刑事
    判決判處有期徒刑6 月確定，二案並經本院以94年度聲字第
    811 號裁定應執行有期徒刑1 年。嗣經撤銷前開假釋，於93
    年6 月14日入監執行殘刑（有期徒刑6 月16日），並接續執
    行前開有期徒刑1 年，至94年10月14日假釋出監，所餘期間
    併付保護管束，於94年12月11縮刑期滿，假釋未經撤銷而以
    執行完畢論（於本案構成累犯）。另因施用毒品案件，經本
    院以90年度毒聲字第1777號裁定送觀察、勒戒，於90年4 月
    18日入勒戒處所，因認有繼續施用之傾向，經本院以90年度
    毒聲字第2147號，裁定令入戒治處所施以強制戒治。嗣經本
    院以90年度毒聲字第4325號裁定停止戒治併付保護管束，而
    於同90年11月16日釋放出所，復經本院以91年度毒聲字第90
    7 號裁定撤銷停止戒治，惟因該裁定送達不合法，迄91年5
    月8 日保護管束期滿執行完畢。詎仍不知悔改，明知海洛因
    及甲基安非他命分別係毒品危害防制條例所稱之第一級、第
    二級毒品，不得非法持有及施用，竟於前揭強制戒治執行完
    畢釋放後5 年內，分別為下列行為：
（一）基於施用第一級毒品海洛因之犯意，於95年10月27日上午
      8 時，在其停放於桃園縣八德市○○路某處之車上，以將
      海洛因摻水置入注射針筒內注射施打之方式，施用第一級
      毒品海洛因1 次。
（二）基於施用第二級毒品甲基安非他命之犯意，於95年10月28
      日中午12時許，在桃園縣八德市○○街77巷49號住處，以
      將其所持有之甲基安非他命置於玻璃球內燒烤吸食之方式
      ，施用第二級毒品甲基安非他命1 次。
    嗣於95年10月29日凌晨0 時30分許，在桃園縣八德市○○路
    16號前為警查獲，並扣得甲○○所有含第一級毒品海洛因成
    分之殘渣袋1 只（殘渣袋重0.23公克，殘渣袋內海洛因量微
    無法稱重）。
二、案經桃園縣政府警察局八德分局報告臺灣桃園地方法院檢察
    署檢察官偵查起訴。
    理  由
一、按刑事訴訟法第273 條之1 第1 項規定除被告所犯為死刑、
    無期徒刑、最輕本刑為3 年以上有期徒刑之罪或高等法院管
    轄第一審案件者外，於審判期日前之準備程序進行中，被告
    先就被訴事實為有罪之陳述時，審判長得告知被告簡式審判
    程序之旨，並聽取當事人、代理人、辯護人及輔左人之意見
    後，裁定進行簡式審判程序。經查，本件被告甲○○被訴違
    反毒品危害防制條例案，非前開不得進行簡式審判程序之案
    件，經被告於本院準備程序進行中就被訴事實為有罪之陳述
    ，且經本院告知被告簡式審判程序之旨，聽取被告及檢察官
    之意見後，爰依上開刑事訴訟法第273 條之1 第1 項之規定
    法官獨任進行簡式審判程序，合先敘明。
二、訊據被告固坦承曾施用第一級毒品海洛因、第二級毒品甲基
    安非他命，惟辯稱：伊是於95年10月28日中午12時許，在桃
    園縣八德市○○街77巷49號住處，以將第一級毒品海洛因及
    第二級毒品甲基安非他命置於玻璃球內一起燒烤吸食之方式
    ，同時施用海洛因及甲基安非他命1 次。經查：
（一）被告於95年10月29日凌晨0 時30分許為警查獲後所採集之
      尿液檢體，經送臺灣檢驗科技股份有限公司以酵素免疫分
      析法（EIA） 為初步檢驗，再以氣相層析/ 質譜儀法（GC
      /MS） 為確認檢驗，檢驗結果確呈鴉片類（包括可待因、
      嗎啡）及安非他命類（包括安非他命、甲基安非他命）陽
      性反應，此有桃園縣政府警察局八德分局被採尿人姓名編
      號對照表及臺灣檢驗科技股份有限公司濫用藥物尿液檢驗
      報告各1 紙附卷可稽。查以氣相層析/ 質譜分析法作藥物
      及其代謝產物之定性及定量分析檢驗者，幾乎不會有偽陽
      性反應產生，亦即如尿液中未含有煙毒之反應者，即不可
      能產生因藥物所引起之偽陽性反應；此為毒品檢驗學之常
      規，亦為本院辦理相關違反毒品危害防制條例案件所知悉
      ，是以上開檢驗結果當足以認定為真實而堪予採信。次查
      施用甲基安非他命之代謝最先是去N-甲基（N-demethylat
      ion） 形成安非他命，而施用甲基安非他命後，在正常尿
      液PH值情況下，24小時內，有43％服用劑量以甲基安非他
      命原態排出；又施用安非他命後，其尿液不致檢出甲基安
      非他命陽性反應，而施用甲基安非他命後，其尿液可檢出
      甲基安非他命和其代謝物安非他命成分，此復有行政院衛
      生署管制藥品管理局93年11月2 日管檢字第0930010499號
      函可按。復查海洛因經注射入人體後，約百分之80於24小
      時內自尿中排出，一般而言，尿液中能否驗出嗎啡陽性與
      其投與量、投與途徑、採尿時間、個人體質及檢驗方法之
      靈敏度有關，國外曾有文獻報導注射6 毫克之海洛因鹽酸
      鹽，其代謝物嗎啡之平均可檢出時限約為26小時。另甲基
      安非他命經施用進入人體後，經人體代謝作用，約百分之
      70於24小時內自尿中排出，約百分之90於96小時內自尿中
      排出，最長可能不會超過4 日，此有行政院衛生署藥物食
      品檢驗局81年9 月8 日81藥檢壹字第8114885 號函、81年
      2 月8 日81藥檢壹字第001156號函可按。惟毒品施用後於
      尿液中可檢出之時間，受施用劑量及頻率、施用方式、飲
      水量之多寡、個人體質及其代謝情況等因素影響，因個案
      而異。一般可檢出之時間為海洛因服用後2 至4 天、嗎啡
      2 至4 天、安非他命1 至4 天、甲基安非他命1 至5 天、
      MDMA1 至4 天、大麻1 至10天，亦有行政院衛生署藥物食
      品檢驗局91年10月3 日管檢字第110436號函、92年3 月10
      日管檢字第0920001495號函可參。本件被告於95年10月29
      日凌晨0 時30分許為警查獲後所採集之尿液檢體，檢驗結
      果確呈鴉片類（包括可待因、嗎啡）及安非他命類（包括
      安非他命、甲基安非他命）陽性反應，揆諸上揭函示意旨
      ，被告應於上開為警採尿集尿液時往前分別回溯最遠4 天
      、5 天內之某時，有施用第一級毒品海洛因及第二級毒品
      甲基安非他命各1 次之行為。又本件復有扣案甲○○所有
      之海洛因殘渣袋1 只（殘渣袋重0.23公克，殘渣袋內海洛
      因量微無法秤重），經送法務部調查局鑑驗結果，確有第
      一級毒品海洛因成分殘留，此有該局95年11月21日調科壹
      字第09523040120 號鑑定書在卷可佐。足認被告於警詢中
      坦承曾於95年10月27日上午8 時，在其停放於桃園縣八德
      市○○路某處之車上，以將海洛因摻水置入注射針筒內注
      射施打之方式，施用第一級毒品海洛因1 次；嗣於本院審
      理中坦承於95年10月28日中午12時許，在桃園縣八德市○
      ○街77巷49號住處，以將其所持有之甲基安非他命置於玻
      璃球內燒烤吸食之方式，施用第二級毒品甲基安非他命1
      次之任意性自白，均與事實相符，應堪採信。公訴人認被
      告係於95年10月29日凌晨0 時30分許，為警查獲採集尿液
      檢體後往前回溯26小時內某時，有施用第一級毒品海洛因
      1次之行為，容有誤會。
（二）至被告甲○○雖於本院審理中辯稱：伊是於被查獲前之95
      年10月28日中午12時許，在桃園縣八德市○○街77巷49號
      住處，以將第一級毒品海洛因及第二級毒品甲基安非他命
      一起置於玻璃球內燒烤吸食之方式，同時施用海洛因及甲
      基安非他命1 次云云。惟查：
    1.被告於警詢中供稱：伊係將海洛因導入注射針筒中混合水
      注入靜脈，最近係於95年10月27日早上8 時許在路邊車子
      注射等語（見臺灣桃園地方法院檢察署95年度毒偵字第56
      15號偵查卷第10頁）；復於檢察官訊問時供稱：95年10月
      27日早上8 、9 點在桃園縣八德市○○路伊的車上施用海
      洛因1 次等語（見臺灣桃園地方法院檢察署95年度毒偵字
      第5615號偵查卷第28頁）。是被告於警詢及檢察官訊問時
      是其施用海洛因之時間及地點供承一致，且就其施用海洛
      因之方式，警詢中並明確供稱係以注射針筒注射，復於本
      院審理時供承其手上都是針筒扎孔，參諸被告於警詢及檢
      察官訊問時上開所供，係甫遭查獲，則衡情就施用方式、
      時間當有較清晰之記憶，而不致有混淆之情，堪認其確實
      以注射針筒方式施用海洛因，而被告於本院審理時上開所
      供距離遭查獲已約5 月，方就施用海洛因之時間、方式，
      更易其詞，或記憶錯誤，或別有用意，而難逕採。
    2.被告於本院審理時主張將海洛因置於玻璃球內燒烤吸食云
      云，惟查該施用海洛因方式為本院辦理相關違反毒品危害
      防制條例案件所罕見，且復與其警詢中所供施用方式（即
      以注射針筒施用）截然不同，是被告上開主張，本即難採
      信。況被告於本院審理時辯稱：伊同時施用海洛因、甲基
      安非他命云云，矧其用意，無非係主張有想像競合犯之適
      用，然被告於於警詢中即供稱：伊有注射海洛因，但沒有
      施用其他毒品云云（見臺灣桃園地方法院檢察署95年度毒
      偵字第5615號偵查卷第10頁），參酌被告既知主張：同時
      施用海洛因、甲基安非他命係想像競合犯，而係從一重處
      斷，若被告確係同時施用海洛因、甲基安非他命，豈有於
      警詢中僅承認有刑責較重之施用海洛因犯行，而獨否認刑
      責較輕之施用甲基安非他命犯行之理？
    3.綜上，被告上開所辯（即辯稱同時施用海洛因、甲基安非
      他命）無非係企圖卸免其施用甲基安非他命刑責，顯非可
      採。
（三）綜上所述，本件事證明確，被告犯行洵堪認定，應予依法
      論罪科刑。
三、按海洛因、甲基安非他命分別係毒品危害防制條例第2 條第
    2 項第1 款、第2 款所規定之第一級毒品、第二級毒品。查
    被告前因施用毒品案件，經本院以90年度毒聲字第1777號裁
    定送觀察、勒戒，於90年4 月18日入勒戒處所，因認有繼續
    施用之傾向，經本院以90年度毒聲字第2147號，裁定令入戒
    治處所施以強制戒治。嗣經本院以90年度毒聲字第4325號裁
    定停止戒治併付保護管束，而於同90年11月16日釋放出所，
    復經本院以91年度毒聲字第907 號裁定撤銷停止戒治，惟因
    該裁定送達不合法，迄91年5 月8 日保護管束期滿執行完畢
    等情，有臺灣高等法院被告前案紀錄表1 份在卷可憑，是被
    告於強制戒治執行完畢經釋放後，5 年內再犯本件施用第一
    級及第二級毒品罪，核被告所為，係犯毒品危害防制條例第
    10條第1 項施用第一級毒品罪、同條第2 項施用第二級毒品
    罪。被告非法持有海洛因、甲基安非他命之低度行為，為其
    非法施用之高度行為所吸收，不另論罪。被告所犯上開施用
    第一級毒品、施用第二級毒品2 罪間，犯意個別、行為亦殊
    ，應予分論併罰。又被告前因違反毒品危害防制條例案件，
    經本院以90年度訴字第1171號刑事判決判處有期徒刑7 月、
    4 月，應執行有期徒刑10月確定；復因違反毒品危害防制條
    例案件，經本院以91年度訴字第398 號刑事判決判處有期徒
    刑9 月、4 月，應執行有期徒刑11月確定，與前案接續執行
    ，於92年7 月11日假釋出監，所餘期間併付保護管束。於假
    釋期間繼因違反毒品危害防制條例案件，經本院以93年度訴
    字第1088號刑事判決判處有期徒刑7 月確定；再因竊盜案件
    ，經本院以93年度易字第1015號刑事判決判處有期徒刑6 月
    確定，二案並經本院以94年度聲字第811 號裁定應執行有期
    徒刑1 年。嗣經撤銷前開假釋，於93年6 月14日入監執行殘
    刑（有期徒刑6 月16日），並接續執行前開有期徒刑1 年，
    至94年10月14日假釋出監，所餘期間併付保護管束，於94年
    12月11縮刑期滿，假釋未經撤銷而以執行完畢論，此有高等
    法院被告前案紀錄表1 份在卷可稽，其受有期徒刑之執行完
    畢後，5 年內再犯本件有期徒刑以上之各罪，均為累犯，應
    依刑法第47條第1 項之規定，各加重其刑。爰審酌被告前因
    施用毒品案件，經觀察勒戒、強制戒治等處遇，猶未能使其
    戒斷施用毒品惡習，足見其沾染甚深，戕害自身健康，漠視
    法令禁制，且犯後屢次設詞飾卸，惟施用毒品究屬自戕行為
    等一切情狀，暨其犯罪動機、手段、施用毒品之次數等一切
    情狀，量處如主文所示之刑。
四、扣案殘渣袋1 只（重0.23公克），經送法務部調查局鑑驗結
    果，確有第一級毒品海洛因成分殘留（殘渣袋內海洛因量微
    無法秤重），此有該局95年11月21日調科壹字第0952304012
    0 號鑑定書在卷可佐。盛裝前開海洛因殘渣之包裝袋1 個，
    與所盛裝之第一級毒品海洛因既無法析離秤重，應認屬第一
    級毒品海洛因之一部，亦應依毒品危害防制條例第18條第1
    項前段之規定，不問屬於犯人與否，沒收銷燬之。
五、另臺灣臺北地方法院檢察署96年度毒偵字第235 號移送併辦
    意旨略以：被告甲○○於96年1 月2 日晚間11時30分為警採
    集尿液檢體前回溯26小時及96小時內之某時，在不詳處所，
    分別施用第一級毒品海洛因及第2 級毒品安非他命，嗣於96
    年1 月2 日晚間10時許，在臺北縣新店市○○街62巷11號前
    為警查獲，並扣得第二級毒品安非他命殘渣袋2 只、鏟管1
    支、安非他命吸食器玻璃球1 個、吸食管1 支。因認被告涉
    犯毒品危害防制條例第10條第1 項、第2 項施用第一級、第
    二級毒品罪嫌，而與本案之施用第一級、第二級毒品罪，為
    法律上同一案件，故移請併案審理。經查：
（一）刑法第56條連續犯之規定，於94年2 月2 日經修正公布予
      以刪除後，以往基於概括犯意，多次施用毒品者，究應如
      何論罪，最高法院見解有認「施用毒品罪，在修正刑法於
      95年7 月1 日施行前，無論實務與理論，一向認為施用完
      畢，其犯罪即屬成立，基於概括犯意，多次施用同級毒品
      ，認係成立連續犯，從無依接續犯或常習犯、集合犯所謂
      包括一罪論處之例，則95年7 月1 日起刑法連續犯規定刪
      除後，多次施用同級毒品，自應併合處罰」（最高法院96
      年台上字第1195號判決參照）。亦有認「連續犯在本質上
      原屬數罪，於連續犯之規定廢除後，對於先前實務上以連
      續犯予以處理之案件，應視具體個案，除對於合乎接續犯
      或包括的一罪之情形，認其構成單一之犯罪外，應認係數
      罪併罰」（最高法院95年度台上字第4112號判決參照），
      而該判決所提及之「包括一罪」，雖未曾明文於刑法條文
      上出現，然依我國實務判決近年來均認為其範圍應係涵蓋
      「接續犯」及「集合犯」之二概念。而接續犯之定義，應
      指該項犯罪，係由行為人以單一行為接續進行，縱令在犯
      罪完畢以前，其各個舉動已與該罪之構成要件相符，但在
      行為人主觀上，各個舉動不過為其犯罪行為之一部分，且
      該數舉動於同時同地或密切接近之時地實施，侵害同一之
      法益，各行為之獨立性極為薄弱，依一般社會健全觀念，
      在時間差距上，難以強行分開，在刑法評價上，亦以視為
      數個舉動之接續進行，合為包括之一行為予以評價，較為
      合理，始論為包括一罪之接續犯（最高法院95年度台上字
      第1331號、95年度台上字第3190號判決參照），另就集合
      犯之觀念而言，若該犯罪行為態樣，本質上原具有反覆、
      延續實行之特徵，立法時既予特別歸類，定為犯罪構成要
      件之行為要素，則行為人基於該罪之犯意，在密切接近之
      一定時間及空間內複次實行之該特定構成要件行為，倘依
      社會通念，於客觀上認為符合一個反覆、延續性之行為觀
      念者，於刑法評價上，即應僅成立一罪，例如經營、從事
      業務、收集、販賣、製造、散布等具有職業性、營業性或
      收集性等具有重複特質之犯罪，均屬包括一罪之集合犯概
      念（最高法院95年度台上字第4536號、95年度台上字第46
      86號、95年度台上字第5315 號判決參照）。然95年7 月1
      日起施行之修正刑法，基於一罪一罰，以實現公平原則之
      考量，已將連續犯及常業犯規定悉予刪除，故是否集合犯
      之判斷，客觀上，應斟酌其法律規定文字之本來意涵、實
      現該犯罪目的之必要手段、社會生活經驗中該犯罪實行常
      態及社會通念等；主觀上，則視其是否出於行為人之一次
      決意，並秉持刑罰公平原則，加以判斷，不能無限制擴張
      ，俾與修法意旨相契合（最高法院96年度台非字第56號判
      決參照）。
（二）即認於新法刪除連續犯之規定後，多次施用毒品者，有可
      能合於接續犯或包括一罪之情形，而論處一罪，然本件被
      告施用第一級毒品海洛因之時間為95年10月27日上午8 時
      許、施用第二級毒品甲基安非他命之時間為95年10月28日
      中午12時許，而臺灣臺北地方法院檢察署96年度毒偵字第
      235 號移送併辦意旨所認被告分別施用第一級毒品海洛因
      及第二級毒品安非他命之時間，為96年1 月2 日晚間11時
      30分為警採集尿液檢體向前回溯26小時及96小時內之某時
      。併案之施用第一級、第二級毒品之行為時間與本案之施
      用第一級、第二級毒品行為時間皆已相隔數月，顯然非屬
      密接，行為人應係在各施用時點前或因毒癮發作、或因友
      人邀約而為施用毒品犯行，本係分別作成之行為，其個別
      之獨立性極強，於刑法評價上原難視為數個舉動之接續進
      行，與上開接續犯之定義即有出入；另被告所違反之毒品
      危害防制條例第10條第1 項、第2 項施用第一級、第二級
      毒品罪，其構成要件性質上並不必然具有反覆、延續實行
      之特徵，而行為人施用毒品之行為型態，並不如經營特定
      業務般，必須於在密切接近之一定時間及空間內複次從事
      該特定構成要件行為，縱使施用毒品之行為時有所謂成癮
      性或慣常性之形成，然此應與該施用者自我行為控制犯罪
      慾念之能力強弱有關，並非施用毒品犯罪所獨有，僅屬程
      度之區別而已，與本罪之犯罪構成要件之本質無涉，尚非
      概念涵攝時應予考量之要素，是縱因毒品之施用易使行為
      人獲致愉悅快感而導致依賴性一再施用，然此現象係源於
      該行為人之個人因素所造成，並非施用行為本身使然，故
      此情形並無成立集合犯之餘地。
（三）至刪除刑法第56條規定之修正說明，雖有謂：「連續犯之
      規定廢除後，對於部分習慣犯，例如竊盜、吸毒等犯罪，
      是否會因適用數罪併罰而使刑罰過重產生不合理之現象一
      節，在實務運用上應可參考德、日等國之經驗，委由學說
      即實務以補充解釋之方式，發展接續犯之概念，對於合乎
      『接續犯』或『包括的一罪』之情形，認為構成單一之犯
      罪，以限縮數罪併罰之範圍，用以解決上述問題。」等語
      ，似有意將如本案數次施用毒品之犯行涵括入「接續犯」
      或「包括的一罪」之範圍中。然查，該立法說明僅為解釋
      法律適用之參考材料之一，其既未列入法律文字，則並無
      具立法機關制定法律之拘束效力；再者，我國實務判決對
      於「接續犯」或「包括的一罪」之概念已有清楚定義，若
      非有不合時宜或顯難適用之特殊考量，尚難以補充解釋發
      展之方式過度擴張「接續犯」或「包括的一罪」之概念；
      又修正後之刑法第51條已對數罪併罰之定應執行刑方式有
      合理適當之規定，則如何會因數罪併罰而使刑罰過重產生
      不合理之現象，上開修正說明並未為進一步之解釋，然依
      上開規定所定數罪併罰之應執行刑，於實務適用上既未曾
      因而發生修正理由所謂使刑罰過重而不合理之情形，則是
      否有將原實務判決所界定「接續犯」或「包括的一罪」之
      概念予以擴充之必要，亦有疑義，縱若立法者憂心上開規
      定之適用將導致法官對於刑度之裁量權過於擴張，仍應自
      行以立法之方式予以規範並限制之，而非捨此不為，反循
      立法說明之方式冀求以法官於判決時自我設限之方式形成
      實務見解，而本末倒置。本院基於以上考量，認為仍應以
      上開最高法院判決已確立之定義為標準認定本案犯罪事實
      ，合先敘明。
（四）是本件被告施用第一級毒品海洛因、第二級毒品甲基安非
      他命之犯行，與移送併辦意旨所認施用第一級毒品海洛因
      、第二級毒品安非他命之行為，其於新法施行後，於刑法
      評價上，並不符合係在密切接近之一定時空，持續實行之
      一個延續性之行為觀念，而施用毒品之本質亦非具反覆性
      與延時性等特徵，是其上開二行為應屬犯意各別，行為互
      異，應分別論罪，合併處罰。綜上所述，上述移送併辦之
      犯罪事實，與本案無接續犯或集合犯之關係，非屬事實上
      同一案件之單純一罪，本院就此部分自無從併予審理，此
      移送併辦又非訴之性質，無從駁回，自應退回檢察官另行
      偵查。
據上論斷，應依刑事訴訟法第第273 條之1 第1 項、第299 條第
1 項前段，毒品危害防制第10條第1 項、第2 項、第18條第1 項
前段，刑法第11條、第51條第5 款、第47條第1 項，判決如主文
。
本案經檢察官薛植和到庭執行職務。
中　　華　　民　　國　　 96　　年　　4　　月　　26　　日
                  刑事第二庭 法 官　林 蕙 芳
以上正本證明與原本無異。
如不服本判決，應於判決送達後10日內向本院提出上訴狀（應附
繕本），上訴於臺灣高等法院。
 　　　　　　　　　　　　　　書記官 李 佩 玲
中　　華　　民　　國　　96　　年　　4 　　月　　27　　日
附錄論罪科刑依據之法條：
毒品危害防制條例第10條
施用第一級毒品者，處 6 月以上 5 年以下有期徒刑。
施用第二級毒品者，處 3 年以下有期徒刑。
